臺灣屏東地方法院刑事判決              100年度易字第871號
公  訴  人  臺灣屏東地方法院檢察署檢察官
被      告  王豫東
上列被告因違反毒品危害防制條例案件，經檢察官提起公訴（10
0 年度毒偵字第1091號），茲因被告就被訴事實為有罪之陳述，
經告知簡式審判程序意旨並聽取公訴人及被告之意見後，本院裁
定依簡式審判程序審理，判決如下：
    主  文
王豫東施用第二級毒品，累犯，處有期徒刑陸月，如易科罰金，
以新臺幣壹仟元折算壹日。
    事  實
一、王豫東前因施用毒品案件，經觀察、勒戒，認有繼續施用毒
    品之傾向，經送強制戒治後，於民國95年6 月27日停止戒治
    釋放，並由臺灣屏東地方法院檢察署檢察官於95年6 月30日
    以95年度戒毒偵字第58號為不起訴處分確定。另於96年間因
    竊盜案件，經臺灣高雄地方法院以96年度簡字第2794號判處
    拘役50日確定；復於同年間，再因施用毒品案件，經本院以
    96年度簡字第898 號判處有期徒刑3 月確定。上開2 罪嗣經
    臺灣高雄地方法院及本院減刑並接續執行，於96年12月22日
    縮刑期滿執行完畢。又因詐欺、施用毒品案件，分別經本院
    以96年度簡字第1472號、96年度易字第900 號判處有期徒刑
    2 月、10月確定，於98年2 月17日縮刑期滿執行完畢。
二、詎仍不知悔改，明知甲基安非他命屬第二級毒品，不得持有
    及施用，仍基於施用第二級毒品甲基安非他命之犯意，於10
    0 年3 月15日凌晨0 時許，在屏東縣新園鄉○○村○○路15
    7 巷92號住處內，以將甲基安非他命置於玻璃球內，用火燃
    燒烤成煙狀後，再吸食其煙霧之方式，施用第二級毒品甲基
    安非他命1 次。嗣於100 年3 月15日13時許，在屏東縣新園
    鄉○○村○○路段某處，因另案通緝而為警查獲，並經其同
    意採尿送驗，檢出甲基安非他命陽性反應，而查悉上情。
二、案經屏東縣政府警察局東港分局報告臺灣屏東地方法院檢察
    署檢察官偵查起訴。
    理  由
一、本件被告所犯係死刑、無期徒刑、最輕本刑為3 年以上有期
    徒刑以外之罪，其於本院審理時就前揭被訴事實為有罪之陳
    述，經告知簡式審判程序之旨，並聽取其與公訴人之意見後
    ，本院認無不得或不宜改依簡式審判程序進行之處，爰依刑
    事訴訟法第273 條之1 第1 項、第284 條之1 ，裁定依簡式
    審判程序審理；又簡式審判程序之證據調查，依刑事訴訟法
    第273 條之2 規定，不受同法第159 條第1 項審判外陳述排
    除之限制，再被告對於卷內之各項證據，亦不爭執證據能力
    ，故卷內所列之各項證據，自得作為證據，合先敘明。
二、前揭施用第二級毒品甲基安非他命之犯罪事實，業據被告王
    豫東於警詢及本院審理時自承不諱，復有屏東縣政府警察局
    東港分局辦理毒品危害防制條例案尿液送檢人真實姓名對照
    表、尿液初步檢驗報告單、台灣檢驗科技股份有限公司濫用
    藥物檢驗報告各1 紙在卷可稽，足認被告自白施用甲基安非
    他命與事實相符，應可採信。
三、查本件被告前因施用毒品案件，經觀察、勒戒，認有繼續施
    用毒品之傾向，經送強制戒治後，於95年6 月27日停止戒治
    釋放，並由臺灣屏東地方法院檢察署檢察官於95年6 月30日
    以95年度戒毒偵字第58號為不起訴處分確定。另於96年間因
    竊盜案件，經臺灣高雄地方法院以96年度簡字第2794號判處
    拘役50日確定；復於同年間，再因施用毒品案件，經本院以
    96 年 度簡字第89 8號判處有期徒刑3 月確定。上開2 罪嗣
    經臺灣高雄地方法院及本院減刑並接續執行，於96年12月22
    日縮刑期滿執行完畢。又因詐欺、施用毒品案件，分別經本
    院以96年度簡字第1472號、96年度易字第900 號判處有期徒
    刑2 月、10月確定，於98年2 月17日縮刑期滿執行完畢，此
    有臺灣高等法院被告前案紀錄表附卷可考，被告於上開觀察
    、勒戒及強制戒治執行完畢後，既曾於5 年內再犯毒品危害
    防制條例第10條之罪，並業經判刑確定，復於上開觀察、勒
    戒及強制戒治執行完畢後，於5 年內再犯本次毒品危害防制
    條例第10條之罪，自非屬毒品危害防制條例第20條第3 項所
    定「5 年後再犯」之情形，而應依法追訴處罰。綜此，本件
    事證已臻明確，被告施用毒品甲基安非他命之犯行，洵堪認
    定，應依法論科。
四、按甲基安非他命屬毒品危害防制條例第2 條第2 項第2 款規
    定之第二級毒品，不得持有及施用，核被告王豫東所為，係
    犯同條例第10條第2 項之施用第二級毒品罪。被告上開施用
    甲基安非他命前後之持有第二級毒品之低度行為，為其施用
    之高度行為所吸收，不另論罪。另被告有如前揭犯罪事實欄
    所述之經有期徒刑宣告及執行完畢之情形，有前開臺灣高等
    法院被告前案紀錄表附卷可稽，其於有期徒刑執行完畢後5
    年以內，故意再犯本件為有期徒刑以上之罪，構成累犯，應
    依刑法第47條第1 項規定加重其刑。爰審酌被告前已因施用
    毒品犯行經觀察、勒戒及徒刑之執行，竟仍故態復萌，復行
    施用毒品不輟，無視於毒品對於自身健康之戕害及國家對於
    杜絕毒品犯罪之禁令，足認非予以適當刑罰不足以禁絕；惟
    衡酌施用毒品係屬自戕行為，被告犯罪手段尚屬平和，亦未
    因此而危害他人，所生損害尚非鉅大，而被告犯後於本院審
    理時已坦承犯行，尚有悔意之犯罪後態度，暨施用毒品者均
    有相當程度之成癮性及心理依賴，其犯罪心態與一般刑事犯
    罪之本質並不相同，應側重適當之醫學治療及心理矯治為宜
    ，及其智識程度、家庭經濟狀況暨其犯罪動機、目的、手段
    等一切情狀，量處如主文所示之刑，並諭知易科罰金之折算
    標準，以資懲儆。未扣案而供被告本件施用甲基安非他命使
    用之玻璃球，除據被告供稱於查獲前已經丟棄而滅失，依現
    有卷證復不能證明其尚存在，爰不另為沒收之諭知，附此敘
    明。
據上論斷，應依刑事訴訟法第273 條之1 第1 項、第299 條第1
項前段，毒品危害防制條例第10條第2 項，刑法第11條、第41條
第1 項、第47條第1 項，判決如主文。
本案經檢察官潘國威到庭執行職務。
中    華    民    國   100    年    9     月    28    日
                  刑事第一庭    法  官  陳茂亭
以上正本證明與原本無異。
如不服本判決應於收受判決後10日內向本院提出上訴書狀，並應
敘述具體理由；其未敘述上訴理由者，應於上訴期間屆滿後20日
內向本院補提理由書（均須按他造當事人之人數附繕本）「切勿
逕送上級法院」。
中    華    民    國   100    年    9     月    28    日
                                書記官   黃佳惠
附錄本案論罪科刑法條：
毒品危害防制條例第10條
施用第一級毒品者，處 6 月以上 5 年以下有期徒刑。
施用第二級毒品者，處 3 年以下有期徒刑。